---
title: "Homework 1"
subtitle: "Summary of Titanic Dataset"
date: today
author: Tsai, Bing-Yan
format:
 pdf:
    include-in-header:
      - text: |
         \usepackage{setspace,relsize}
         \usepackage{geometry}
         \geometry{verbose,tmargin=2.5cm,bmargin=2.5cm,lmargin=2.5cm,rmargin=2.5cm}
#mainfont: "Microsoft JhengHei UI"
#mainfont: "Microsoft JhengHei"
mainfont: "Microsoft JhengHei Bold"
toc: true
lang: zh-Tw
documentclass: article
pdf-engine: xelatex
execute:
  tidy: true
  echo: true
  warning: false
  message: false
editor_options: 
  chunk_output_type: inline
---

## 一、安裝套件及讀取資料

```{r}
#| results: asis
# R Interface to Python
library(reticulate)
library(Hmisc)
library(tinytex)
library(dplyr)
library(ggplot2)
library(gridExtra)
titanic <- read.csv("titanic.csv")
```

## 二、變數類型

```{r}
str(titanic)
```

Nomimal variables：PassengerId, Survived, Name, Sex, Ticket, Cabin, Embarked\
Ordinal variables：Pclass\
Numeric variables：Age, Sibsp, Parch, Fare

## 三、缺失值

```{r}
titanic_cleaned <- titanic
titanic_cleaned[titanic_cleaned == ""] <- NA
missing_values <- colSums(is.na(titanic_cleaned))
print(missing_values)
```

891筆資料中，缺失值年齡有177筆、艙等有687筆、登船港口有2筆，其餘欄位皆無缺失值。

## 四、類別變數描述

```{r}
# Survived
survival_table <- titanic %>%
  group_by(Survived) %>%
  summarise(Count = n()) %>%
  mutate(Count_Percentage = round(Count / nrow(titanic) * 100, 2)) %>%
  mutate(Percentage = round(Count / sum(Count) * 100, 2))
print(survival_table)

# Pclass
pclass_table <- titanic %>%
  group_by(Pclass) %>%
  summarise(Count = n(), 
            Count_Percentage = round(Count / nrow(titanic) * 100, 2),
            Survival_Rate = round(mean(Survived) * 100, 2))
print(pclass_table)

# Sex
sex_table <- titanic %>%
  group_by(Sex) %>%
  summarise(Count = n(), 
            Count_Percentage = round(Count / nrow(titanic) * 100, 2),
            Survival_Rate = round(mean(Survived) * 100, 2))
print(sex_table)

# Embarked
embarked_table <- titanic %>%
  group_by(Embarked) %>%
  summarise(Count = n(), 
            Count_Percentage = round(Count / nrow(titanic) * 100, 2),
            Survival_Rate = round(mean(Survived, na.rm = TRUE) * 100, 2))
print(embarked_table)
```

表一為存活(1)及死亡(0)的人數及比例\
表二為各艙等人數、比例及存活率\
表三為男女性人數、比例及存活率\
表四為各登船港口人數、比例及存活率

## 五、數值變數描述

```{r}
#Summary of Age, SibSp, Parch, Fare
numeric_summary <- summary(select(titanic, c(Age, SibSp, Parch, Fare)))
print(numeric_summary)

p1 <- ggplot(titanic, aes(x = Age, fill = as.factor(Survived))) +
  geom_density(alpha = 0.5) +
  scale_fill_manual(values = c("red", "blue"),
                    labels = c("Not Survived", "Survived")) +
  labs(title = "Density Plot of Age by Survival",
       x = "Age", y = "Density", fill = "Survival Status") +
  theme_minimal()+
  theme(
    plot.title = element_text(size = 10),
    axis.title.x = element_text(size = 8),
    axis.title.y = element_text(size = 8),
    axis.text.x = element_text(size = 6),
    axis.text.y = element_text(size = 6), 
    legend.title = element_text(size = 8),
    legend.text = element_text(size = 8),
  )

p2 <- ggplot(titanic, aes(x = SibSp, fill = as.factor(Survived))) +
  geom_density(alpha = 0.5, adjust = 1.5) +
  scale_fill_manual(values = c("red", "blue"),
                    labels = c("Not Survived", "Survived")) +
  labs(title = "Density Plot of SibSp by Survival",
       x = "Number of Siblings/Spouses", y = "Density", fill = "Survival Status") +
  theme_minimal()+
  theme(
    plot.title = element_text(size = 10),
    axis.title.x = element_text(size = 8),
    axis.title.y = element_text(size = 8),
    axis.text.x = element_text(size = 6),
    axis.text.y = element_text(size = 6), 
    legend.title = element_text(size = 8),
    legend.text = element_text(size = 8),
  )

p3 <- ggplot(titanic, aes(x = Parch, fill = as.factor(Survived))) +
  geom_density(alpha = 0.5, adjust = 1.5) +
  scale_fill_manual(values = c("red", "blue"),
                    labels = c("Not Survived", "Survived")) +
  labs(title = "Density Plot of Parch by Survival",
       x = "Number of Parents/Children", y = "Density", fill = "Survival Status") +
  theme_minimal()+
  theme(
    plot.title = element_text(size = 10),
    axis.title.x = element_text(size = 8),
    axis.title.y = element_text(size = 8),
    axis.text.x = element_text(size = 6),
    axis.text.y = element_text(size = 6), 
    legend.title = element_text(size = 8),
    legend.text = element_text(size = 8),
  )

p4 <- ggplot(titanic, aes(x = Fare, fill = as.factor(Survived))) +
  geom_density(alpha = 0.5) +
  scale_fill_manual(values = c("red", "blue"),
                    labels = c("Not Survived", "Survived")) +
  labs(title = "Density Plot of Fare by Survival",
       x = "Fare", y = "Density", fill = "Survival Status") +
  theme_minimal()+
  theme(
    plot.title = element_text(size = 10),
    axis.title.x = element_text(size = 8),
    axis.title.y = element_text(size = 8),
    axis.text.x = element_text(size = 6),
    axis.text.y = element_text(size = 6), 
    legend.title = element_text(size = 8),
    legend.text = element_text(size = 8),
  )

grid.arrange(p1, p2, p3, p4, ncol = 2)
```

表五為年齡、同行兄弟姊妹或配偶數量、同行父母或子女數量、票價的五數摘要。\
圖為各數值變數，依存活和死亡別的密度圖，\
左上為年齡、右上為同行兄弟姊妹或配偶數量、\
左下為同行父母或子女數量、右下為票價。
